【裁判字號】    95,易,35
【裁判日期】    950512
【裁判案由】    竊盜等
【裁判全文】
臺灣板橋地方法院刑事判決                95年度易字第35號
公  訴  人  臺灣板橋地方法院檢察署檢察官
被      告  丙○○
                    （現另案於臺灣新店戒治所強制戒治中）
上列被告因竊盜等案件，經檢察官提起公訴（94年度偵字第1964
6 號），本院判決如下：
    主  文
丙○○無罪。
    理  由
一、公訴意旨略以：被告丙○○意圖為自己不法之所有，於民國
    94年9 月25日凌晨4 時許，在臺北市○○路35巷7 號前，竊
    取被害人甲○○所有之車號GPK- 519號重型機車1 台。嗣於
    同年11月8 日晚上20時50分許，在停放於臺北縣永和市○○
    路39巷口前友人乙○○（本院另行審結）所駕駛之贓車即車
    號F2-0415 號自小客廂型車內，為警查獲。因認被告丙○○
    涉犯刑法第320 條第1 項之竊盜罪嫌云云。
二、按犯罪事實應依證據認定之，無證據不得認定犯罪事實。被
    告之自白，非出於強暴、脅迫、利誘、詐欺、疲勞訊問、違
    法羈押或其他不正之方法，且與事實相符者，得為證據；被
    告或共犯之自白，不得作為有罪判決之唯一證據，仍應調查
    其他必要之證據，以察其是否與事實相符。不能證明被告犯
    罪或其行為不罰者，應諭知無罪之判決。刑事訴訟法第154
    條第2 項、第156 條第1 項、第2 項、第301 條第1 項分別
    定有明文。刑事訴訟法第156 條第2 項規定，被告雖經自白
    ，仍應調查其他必要之證據，以察其是否與事實相符。立法
    目的乃欲以補強證據擔保自白之真實性；亦即以補強證據之
    存在，藉之限制自白在證據上之價值。而所謂補強證據，則
    指除該自白本身外，其他足資以證明自白之犯罪事實確具有
    相當程度真實性之證據而言。雖其所補強者，非以事實之全
    部為必要，但亦須因補強證據與自白之相互利用，而足使犯
    罪事實獲得確信者，始足當之。最高法院74年台覆字第10號
    判例著有明文可資參照。
三、公訴人認為被告丙○○涉有上揭竊盜罪嫌，無非係以被告丙○○於警詢時之自白、被害人甲○○於警詢時之指述及車輛
    竊盜詳細資料畫面電腦列印資料1 件等以為論據。惟訊據被
    告丙○○堅詞否認上開犯行，辯稱：本件機車不是伊偷的，
    是乙○○所偷，伊知道乙○○曾有騎這台機車，伊在警局時
    因為害怕，乙○○說要伊分擔一些，伊才會承認有偷這台機
    車等語。經查：
（一）證人乙○○於本院審理時到庭結證稱：「（問：94年9 月
      25日上午4 時，在臺北市○○路35巷7 號前，竊取1 部GP
      K-519 號重型機車，這件是誰做的？）我做的。」、「（
      問：作案過程為何？）因為機車停在樓下，鑰匙是插著，
      我看到鑰匙插著就把機車發動。」等語（見本院95年4 月
      28日審判筆錄第3 頁），再參酌被告丙○○於本院審理時
      供承：除了本件竊盜未做外，其餘檢察官移送併辦部分，
      伊均認罪等語（見本院95年4 月28日審判筆錄第1 、2 頁
      ）以觀，被告丙○○對於檢察官移送併辦之其餘多次竊盜
      行為，既均已坦承犯案，並表示願意接受刑事責任之處罰
      ，似無理由獨獨對本件僅1 次之竊盜行為予以否認，且證
      人乙○○亦無挺身為被告丙○○承擔此部分罪責之必要。
      顯見證人乙○○前開對己不利之證詞，可信度甚高。
（二）又本件被害人甲○○失竊之車號GPK- 519號重型機車1 台
      ，係由警方於94年10月21日尋獲後發還予被害人甲○○，
      此觀卷附之車輛竊盜詳細資料畫面電腦列印資料1 件可明
      。則警方於尋獲機車當時，既未同時查獲竊取該機車之嫌
      犯，且迄至94年11月8 日警方查獲被告丙○○後，經警方
      將其照片提示予被害人甲○○指認，被害人亦表示並不認
      識被告，無法指認竊嫌乙節，亦有被害人甲○○之警詢筆
      錄可參。是以，上述車輛竊盜詳細資料畫面電腦列印資料
      及被害人甲○○於警詢時之指述，均無法據以為認定被告
      丙○○確實有為本件竊盜犯罪事實之證據。
四、揆諸首揭法條及判例意旨，被告於警詢時雖曾經自白犯行，
    惟仍應調查其他必要之證據，以察其是否與事實相符，然卻
    查無任何補強證據足以認定被告之自白與事實相符。綜上所
    述，被告自白既不得作為有罪判決之唯一證據，本件依調查
    所得證據尚不足以證明被告丙○○確有公訴人所指之竊盜行
    為，此外，復查無其他積極確切證據足資證明被告有何犯行
    ，依照首開說明，犯罪尚屬不能證明，應為無罪之諭知。
五、另臺灣板橋地方法院檢察署95年度偵字第253 號、臺灣台北
    地方法院檢察署94年度偵字第19754 、21986 、22381 號、
    95年度偵字第373 、3468號移送併辦部分，因本件既經諭知
    無罪之判決，與併辦部分自無連續犯之裁判上一罪關係，均
    應退由檢察官另行依法處理。
六、至乙○○所涉竊取被害人甲○○所有之車號GPK-519 號重型
    機車1 台之竊盜犯行部分，業經本院以95年度易字第17號另
    案審理，並於95年4 月14日判決在案，亦附此敘明之。
據上論斷，應依刑事訴訟法第301 條第1 項，判決如主文。
本案經檢察官王聖涵到庭執行職務。
中    華    民    國    95    年    5     月    12    日
                  刑事第七庭審判長法  官  胡堅勤
                                  法  官  王瑜玲
                                  法  官  崔玲琦
以上正本證明與原本無異。
如不服本判決應於送達後10日內向本院提出上訴狀。
                                  書記官  謝秀青
中    華    民    國    95    年    5     月    12    日


司法院資訊處製作；財團法人民間司法改革基金會備份。
